臺灣基隆地方法院基隆簡易庭民事判決
111年度基簡字第187號
原      告  彰化商業銀行股份有限公司

法定代理人  凌忠嫄  
訴訟代理人  王棟源  
被      告  楊子義（原名楊紫義）



上列當事人間給付借款事件，本院於民國111年3月23日辯論終結
，判決如下：
    主      文
被告應給付原告新臺幣壹拾陸萬陸仟捌佰柒拾貳元，及如附表所
示之利息暨違約金。
訴訟費用新臺幣壹仟柒佰柒拾元由被告負擔。
本判決得假執行；但被告如以新臺幣壹拾陸萬陸仟捌佰柒拾貳元
為原告預供擔保，免為假執行。
    事實及理由
一、原告主張：　　
    被告先、後於民國109年5月21日、110年6月25日，向原告申
    請勞工紓困貸款2筆，借款金額均為新臺幣（下同）100,000
    元（合計200,000元）；雙方約定，前6個月按月計息（即付
    息不還本），自第7個月起，再依年金法，按月攤還借款本
    息，且計息利率均按中華郵政股份有限公司2年期定期儲金
    額度未達5,000,000元機動利率加年息1%計算（即按週年利
    率1.845%計算），而被告倘若遲延履行，本金自到期日起，
    利息自繳息日起，逾期在6個月以內者，尚應按原借款利率1
    0%計付違約金，逾期超過6個月者，則應按原借款利率20%計
    付違約金；又勞動部雖依嚴重性特殊傳染性肺炎勞工紓困貸
    款之相關規定，補貼被告而代其給付第1年之利息，然被告
    積欠本金若達3個月者，勞動部即依規停止其相關利息之補
    貼。因被告嗣未依約攤還借款本息，已失期限利益，尚欠原
    告如主文第一項所示本金、利息、違約金未償，為此，原告
    乃本於消費借貸之法律關係，提起本件訴訟，並聲明如主文
    第一項所示。
二、被告答辯：
　　被告因疫情而遭減班減薪，故始無法按期繳款。
三、本院判斷：
　　原告主張之上開事實，業據提出與其主張相符之彰化商業銀
    行個人貸款專用借據、勞動部對受嚴重特殊傳染性肺炎影響
    勞工紓困貸款增補借據、放款戶資料一覽表查詢、往來明細
    查詢、利率明細資料查詢等件為證，並經被告到庭自認，是
    依上開證據調查結果，本件堪信原告之主張為真。按消費借
    貸之借用人應於約定期限內，返還與借用物種類、品質、數
    量相同之物。民法第478條前段定有明文。次按遲延之債務
    ，以支付金錢為標的者，債權人得請求依法定利率計算之遲
    延利息，但約定利率較高者，仍從其約定利率；約定利率，
    超過週年百分之十六者，超過部分之約定，無效；當事人得
    約定債務人於債務不履行時，應支付違約金。民法第233條
    第1項、第205條、第250條第1項亦有明定。承前，被告向原
    告申辦勞工紓困貸款，嗣後卻未按期清償，導致喪失期限利
    益，全部債務視為到期，則原告現今本於消費借貸之法律關
    係，請求被告清償旨揭債務，原屬其適法之權利行使而無不
    可。至被告固辯稱其因疫情而遭減班減薪云云，惟被告究因
    何事違約？乃至被告有無清償能力？俱與「原告請求有無理
    由」迥不相牟，換言之，就令被告受疫情連累以致違約且無
    給付資力，核此亦屬原告債權將來能否獲償或滿足之他事，
    對被告依法應擔負之清償責任既不生影響，亦不生給付不能
    之問題，從而，原告本於消費借貸之法律關係，起訴請求被
    告給付如主文第一項之所示，為有理由，應予准許。
四、本件第一審裁判費為1,770元，此外別無其他訴訟費用之支
    出，是本件訴訟費用確定為1,770元。爰依職權確定前開訴
    訟費用由敗訴之被告負擔。
五、本件係因訴訟標的金額未逾500,000元，適用簡易程序所為
    被告敗訴之判決，依民事訴訟法第389條第1項第3款，應依
    職權宣告假執行，併酌情宣告被告預供相當之擔保金額後，
    得免為假執行。
中　　華　　民　　國　　111 　年　　3 　　月　　23　　日
                  基隆簡易庭法  官   王慧惠
以上正本係照原本作成。　　　　　　　　　   
對於本件判決如有不服，應於收受送達後20日內向本院提出上訴
書狀，上訴於本院合議庭，並按他造當事人之人數附具繕本。如
委任律師提起上訴者，應一併繳納上訴審裁判費。　　
中　　華　　民　　國　　111 　年　　3 　　月　　23　　日
                            書記官   姚安儒
【附表】
編號 尚欠本金（新臺幣）   利                  息    違       約        金      期        間 (民國） 週年利率 期            間 (民國） 週年利率 ① 66,872元 自110 年9 月21日 至清償日 1.845％  自110 年10月21日 至111 年4 月20日 0.1845％     自111 年4 月21日 至清償日止 0.369％  ② 100,000元 自111 年3 月25日 至清償日 1.845％ 自111 年1 月25日 至111 年7 月24日 0.1845％     自111年7 月25日 至清償日止 0.369％